【裁判字號】    92,財管,5
【裁判日期】    920328
【裁判案由】    
【裁判全文】
臺灣高雄地方法院民事裁定  九十二年財管字第五號
    聲  請  人  甲○○
    聲  請  人  丙○○
    關  係  人  陳惠  律師
右聲請人聲請選任遺產管理人事件，本院裁定如左：
    主      文
選任陳惠律師為被繼承人乙○○（男，民國○○○年○○月○○日生，身分證統一
編號：Ｚ000000000號）之遺產管理人。
程序費用由被繼承人乙○○之遺產負擔。
    理      由
一、按「繼承開始時，繼承人之有無不明者，由親屬會議於一個月內選定遺產管理人
    ，並將繼承開始及選定遺產管理人之事由，向法院報明」、「無親屬會議或親屬
    會議未於前條所定期限內選定遺產管理人者，利害關係人或檢察官，得聲請法院
    選任遺產管理人，並由法院依前項規定為公示催告」、又「先順序繼承人均拋棄
    其繼承權時，由次順序之繼承人繼承，其次順序之繼承人有無不明或第四順序之
    繼承人均拋棄其繼承權者，準用關於無人承認繼承之規定」，民法第一千一百七
    十七條、第一千一百七十八條第二項第一千一百七十六條第六項分別定有明文。
二、聲請意旨略以：被繼承人乙○○（男，民國○○○年○○月○○日生，身分證統
    一編號：Ｚ000000000號，生前最後設籍於高雄市○○區○○路一九九
    巷五號五樓之一）於民國九十一年五月二十二日死亡。聲請人為被繼承人之繼承
    人。因被繼承人乙○○與王映璇間分割共有物事件，在台灣高等法院高雄分院審
    理中（八十二年重上字第八二號），被繼承人乙○○之繼承人均拋棄繼承，其親
    屬會議亦未依法選定繼承人，致尚無人依法聲明承受訴訟。茲依台灣高等法院高
    雄分院九十二年一月十三日函，以被繼承人乙○○生前委任陳惠律師為該案訴
    訟代理人，且已訴訟數年，為使遺產管理人能速瞭解訴訟過程，以利訴訟終結，
    建議聲請人向鈞院聲請選任陳惠律師為遺產管理人。為此，爰依民法第一千一
    百七十八條第二項規定，聲請選任陳惠律師擔任乙○○之遺產管理人等語，並
    提出台灣高等法院高雄分院函文、戶籍謄本各一份為證。
三、經查：聲請人主張之前揭事實，業據聲請人提出台灣高等法院高雄分院函文、戶
    籍謄本各一份為證。又被繼承人乙○○之繼承人黃米絹等八人均已向本院聲明拋
    棄繼承，經本院准予備查在案，且被繼承人乙○○除上開八名繼承人外，並無其
    他繼承人，亦據前開繼承人具狀陳明，並經本院調閱九十一年繼字第六七一、七
    六八號卷宗核閱無誤，是堪信聲請人之前開主張為真實。
四、次查本件被繼承人乙○○之遺產管理人迄今尚未依法選定，聲請人係乙○○之繼
    承人，當屬遺產之利害關係人，其向本院聲請選任遺產管理人，核屬有據，應予
    准許。又本件聲請人聲請選任陳惠律師為遺產管理人，本院審酌：被繼承人乙
    ○○之繼承人黃米絹等八人均已拋棄繼承，聲請人亦無擔任遺產管理人之意願，
    並斟酌聲請人所陳：「被繼承人乙○○與王映璇間分割共有物事件，在台灣高等
    法院高雄分院審理中（八十二年重上字第八二號），被繼承人乙○○之繼承人均
    拋棄繼承，其親屬會議亦未依法選定繼承人，致尚無人依法聲明承受訴訟。依台
    灣高等法院高雄分院九十二年一月十三日函，以被繼承人乙○○生前委任陳惠
    律師為該案訴訟代理人，且已訴訟數年，為使遺產管理人能速瞭解訴訟過程，以
    利訴訟終結，建議聲請人向鈞院聲請選任陳惠律師為遺產管理人」等意見，及
    陳惠律師已向本院陳明同意擔任遺產管理人等情節，本院認為利於管理及處理
    後續賸餘遺產問題，爰依聲請選任陳惠律師為被繼承人之遺產管理人。
五、依民法第一千一百五十條前段，裁定如主文。
中      華      民      國    九十二    年      三      月    二十八    日
                              臺灣高雄地方法家事法庭
~B法      官  施柏宏
右為正本係照原本作成。
如對本裁定抗告，須於裁定送達後十日內向本院提出抗告狀。
中      華      民      國    九十二    年      三      月    二十八    日
~B法院書記官  陳惠玲


司法院資訊處製作；財團法人民間司法改革基金會備份。
